臺灣高雄地方法院民事裁定　　　　　　　100年度抗字第280號
抗　告　人　鑫通建設有限公司
相　對　人　黃國祥
上列抗告人與相對人間本票裁定事件，抗告人對於中華民國 100
年12月 1日本院100 年度司票字第3938號裁定提起抗告，本院裁
定如下：
  主      文
抗告駁回。
抗告程序費用新臺幣壹仟元由抗告人負擔。
  理      由
一、抗告意旨略以：抗告人前向相對人等購買土地，系爭土地已
    於民國100 年10月7 日移轉過戶予抗告人，相對人要求將土
    地設定抵押新台幣701 萬8800元予伊，抗告人亦應相對人要
    求辦妥抵押權設定，並開立系爭本票作為擔保，故抗告人非
    實際積欠相對人票款，實因歸責於相對人未依買賣契約將買
    賣標的點交予抗告人，抗告人並未抗拒給付買賣價金，相對
    人將系爭擔保用之本票聲請本票裁定卻不將土地點交予抗告
    人為無理由等云云。
二、按執票人向本票發票人行使追索權時，得聲請法院裁定後強
    制執行，票據法第123 條定有明文。又本票執票人依票據法
    第123 條規定，聲請法院裁定許可對發票人強制執行，係屬
    非訟事件，此項聲請之裁定及抗告法院之裁定，僅依非訟事
    件程序，以審查強制執行許可與否，並無確定實體上法律關
    係存否之效力，如發票人就票據債務之存否有爭執時，應由
    發票人提起確認之訴，以資解決，最高法院56年台抗字第71
    4號、最高法院57年臺抗字第76號判例亦可資參酌。
三、經查，本件相對人主張其執有抗告人簽發之系爭本票乙紙，
    ，並免除作成拒絕證書，詎於屆期提示時不獲付款，遂依票
    據法第123 條規定，聲請裁定准予強制執行等情，有系爭本
    票乙紙在卷可證（見100 司票3938卷第 4頁），足認相對人
    所持系爭本票之形式已具備。因本票准許強制執行之裁定，
    為裁定之法院僅就本票為形式上審查，無從審酌其實體法律
    關係，是以原審依前開規定裁定准予強制執行，尚無不合。
    至抗告人主張上開抗告事由，係屬實體上之爭執，應由抗告
    人另行提起訴訟，以資解決，本件非訟程序不得加以審究，
    從而抗告人提起本件抗告，並無理由，應予駁回。
四、據上論結，本件抗告為無理由，依非訟事件法第46條、第21
    條第2 項、第24條第1 項，民事訴訟法第495 條之1 第1 項
    、第449 條第1 項、第78條，裁定如主文。
中    華    民    國   100    年    12    月    23    日
                  民事第二庭  審判長法  官  朱玲瑤
                                    法  官  楊詠惠
                                    法  官  劉傑民
中    華    民    國   100    年    12    月    23    日
                                    書記官  林宜璋
以上正本證明與原本無異。
如不服本裁定應於送達後10日內向本院提出再抗告狀，並繳納再
抗告費新台幣1000元。再為抗告應以適用法規顯有錯誤為理由，
並經本院之許可，該許可以原裁定所涉及之法律見解具有原則上
重要性者為限，並委任律師為代理人。
抗告人之配偶、三親等內之血親、二親等內之姻親，或抗告人為
法人、中央或地方機關時，其所屬專任人員具有律師資格並經法
院認適當者，亦得為第三審代理人。
前項情形應於提起再抗告或委任時釋明之。